# 陈老师，请教一个营业外收入问题

提问人：liandlh 时间：2019-01-30 20:39:30
陈老师，您好！
我在做客户年报审计，然后调减了他们利润大概两百万的样子。客户觉得调得太多，找了一笔东西出来一定说要做进去。这比东西是供应商的赔款，也是事实，双方在 18年 12 月底有书面约定同意赔款 55 万， 30 天内支付，至今没收到款，客户说是因为还没发付款通知给到供应商。这笔交易他们要做借其他应收款贷营业外收入。
陈老师，不考虑别的，光这样一件事情，可以这样做账吗？我好像了解到国际准则下钱没收到是可以做营业外收入的，国内准则可以吗？或者说有明确规定不可以做吗？只想可以比较好的保护到自己，碰到这样客户该怎么办呢？

回答人：chenyiwei
关键是必须在资产负债表日前已经签订关于赔偿的正式协议，明确约定赔款事由、金额和支付时间，并确保在资产负债表日后报告出具前实际收到约定款项，以及赔款金额的合理性（相对于原合同的违约赔偿责任约定，以及本企业因此受到的实际损失金额而言）。在此前提下，可能可以同意将该笔赔款收入确认在 2018 年度。